【裁判字號】    95,訴,1062
【裁判日期】    951117
【裁判案由】    毒品危害防制條例
【裁判全文】
臺灣彰化地方法院刑事判決              95年度訴字第1062號
公  訴  人  臺灣彰化地方法院檢察署檢察官
被      告  甲○○
上列被告因違反毒品危害防制條例案件，經檢察官提起公訴（95
年度毒偵字第1709號），被告於本院準備程序就被訴事實為有罪
之陳述，經本院合議庭裁定由受命法官獨任以簡式審判程序審理
，判決如下：
    主    文
甲○○施用第一級毒品，處有期徒刑柒月。扣案第一級毒品肆包
（淨重共計零點參玖公克，空包裝共計重零點玖玖公克）、第二
級毒品壹包（毛重零點貳公克）均沒收銷燬之。
    事    實
一、甲○○前因施用毒品案件，經臺灣高雄地方法院以94年度毒
    聲字第1856號裁定送觀察、勒戒，嗣認無繼續施用毒品之傾
    向，而於民國 94年8月22日執行完畢釋放，經臺灣高雄地方
    法院檢察署檢察官於 94年9月22日以94年度毒偵字第5922號
    為不起訴處分確定。詎仍不思悛悔，基於施用第一級毒品海
    洛因之犯意，於95年2月13日為警採尿前3日內某時，在彰化
    縣田尾鄉公路花園附近之友人住所，以摻入香煙中點燃吸食
    之方式，施用第一級毒品海洛因1次。嗣經警於95年2月13日
    上午5時30 分許，在彰化縣北斗鎮○○路與興農路口查獲，
    扣得第一級毒品海洛因4 包（淨重共計0.39公克，空包裝重
    0.99公克）、第二級毒品安非他命1包（毛重0.2公克）、玻
    璃吸食器3個、塑膠鏟管1支、黑色皮包1 個，並經採集其尿
    液送驗結果，嗎啡呈陽性反應，而悉上情。
二、案經彰化縣警察局北斗分局報請臺灣彰化地方法院檢察署檢
    察官偵查起訴。
    理    由
一、除被告所犯為死刑、無期徒刑、最輕本刑為3 年以上有期徒
    刑之罪或高等法院管轄第1審案件者外，於前條第1項程序進
    行中，被告先就被訴事實為有罪之陳述時，審判長得告知被
    告簡式審判程序之旨，並聽取當事人、代理人、辯護人及輔
    佐人之意見後，裁定進行簡式審判程序；除簡式審判程序及
    簡易程序案件外，第1審應行合議審判，刑事訴訟法第273條
    之1第1項、第284條之1分別定有明文。本件被告甲○○所涉
    係死刑、無期徒刑、最輕本刑為3 年以上有期徒刑之罪或高
    等法院管轄第1 審案件以外之罪，並於本院行準備程序時就
    被訴事實為有罪之陳述，本院合議庭依前揭規定，經評議結
    果，裁定改由受命法官獨任行簡式審判程序，合先敘明。
二、訊據被告甲○○對於前揭犯罪事實坦承不諱（見本院95年度
    訴字第1062號卷第36、44頁），且查：
（一）被告尿液經以氣相層析質譜儀（即ＧＣ／ＭＳ）方法、免
      疫學分析法、TOXI-LAB方法檢驗結果，確均呈第一級毒品
      海洛因於人體代謝後之嗎啡、可待因陽性反應等情，有詮
      昕科技股份有限公司95 年8月28日第00000000號濫用藥物
      尿液檢驗報告、濫用藥物尿液檢驗檢體監管紀錄表、彰化
      縣衛生局煙毒尿液檢驗成績書、彰化縣警察局北斗分局委
      託檢驗尿液代號與真實姓名對照表各1 份附卷足證（見本
      院95年度訴字第1062號卷第19、21頁，臺灣彰化地方法院
      檢察署95 年度毒偵字第1709號卷第19、20 頁），再扣案
      之白色粉末4 包，經送法務部調查局鑑定結果，含海洛因
      成分（淨重共計0.39公克，空包裝共計重0.99公克），此
      有照片1張、法務部調查局95年5月30日調科壹字第140012
      953號鑑定通知書及扣押物品目錄表各1紙在卷可考（見本
      院95年度訴字第1062號卷第10頁，臺灣彰化地方法院檢察
      署95年度毒偵字第1709號卷第25、29頁），足徵被告之自
      白確與事實相符。
（二）按海洛因施用入人體後水解還原成嗎啡，再循嗎啡之代謝
      方式排出體外，業據行政院衛生署藥物食品檢驗局73藥檢
      壹字第030221號函說明綦詳，且吸食或施打煙毒及麻醉藥
      品者，經人體代謝作用於8 小時內，即有30％之量排出，
      24小時之後，續有約剩餘量之90％再排出，72小時之後仍
      有剩餘微量排出，吸食或施打者個人體質不同，其排出時
      間亦會有差異（憲兵司令部80 年3月25日（80）鑑驗字第
      0999號函參照），是依上開說明，佐以被告前揭尿液檢驗
      報告，被告自白於前揭時間施用第1 級毒品海洛因等語，
      亦核與前揭事證相符，應堪採信。
（三）被告前因施用毒品案件，經臺灣高雄地方法院以94年度毒
      聲字第1856號裁定送觀察、勒戒，嗣認無繼續施用毒品之
      傾向，而於94 年8月22日執行完畢釋放，經臺灣高雄地方
      法院檢察署檢察官於94年9月22日以94年度毒偵字第592 2
      號為不起訴處分確定，此有臺灣高等法院被告前案紀錄表
      及臺灣彰化地方法院檢察署刑案資料查註紀錄表各1 份在
      卷可參。是其乃於強制戒治執行完畢後5 年內再犯本件施
      用毒品罪，依毒品危害防制條例第23 條第2項之規定，即
      應依法追訴。
三、核被告甲○○所為，係犯毒品危害防制條例第10 條第1項之
    施用第一級毒品罪。被告為供施用而持有毒品，其持有之低
    度行為，已為施用之高度行為所吸收，不另論罪。爰審酌被
    告前因施用毒品犯行曾經觀察、勒戒，竟又再施用毒品不輟
    ，顯然其意志力薄弱，迄未戒除毒癮，且無視於國家對於杜
    絕毒品犯罪之禁令，惡性非輕，及自始矢口否認，待尿液第
    2 次鑑驗結果亦呈嗎啡、可待因陽性反應後，終能坦承犯行
    ，與本於施用毒品犯罪之人，亦為「病人」之考量等一切情
    狀，量處如主文所示之刑。末查，被告於 95年2月13日為警
    查扣之白色粉末4包（淨重共計0.39公克，空包裝共計重0.9
    9公克）、白色晶體1 包（毛重0.2公克），經送法務部調查
    局鑑定，及以聯勤204廠製造之煙毒品檢驗A包試劑初步檢驗
    結果，確分別呈毒品危害防制條例第2條第2項第1款、第2款
    所定第一級毒品海洛因、第二級毒品安非他命成分陽性反應
    ，有法務部調查局95年5月30日調科壹字第140012953號鑑定
    通知書1紙、照片5張在卷可考（見本院95年度訴字第1062號
    卷第10頁，臺灣彰化地方法院檢察署95年度毒偵字第1709號
    卷第28-31 頁）；而包裝上開第一級毒品海洛因、第二級毒
    品安非他命之包裝袋5 個，雖係用以包裝毒品，避免毒品潮
    濕、外露，並便利攜帶之物，然依法務部調查局受理毒品鑑
    定案件毒品重量之稱量，本即係依『獲案毒品處理流程管製
    作業要點』及『調查局鑑驗標準作業程序』之要求，將毒品
    與毒品包裝袋分離並分別秤重紀錄，一般而言，毒品與毒品
    包裝袋分離秤重後，仍會有極微量毒品殘渣殘留在原包裝袋
    上，有該局95 年1月5日調科壹字第09500005300號函可稽，
    是毒品包裝袋與內裝之毒品顯然無法完全析離，應認扣案之
    第一級毒品海洛因、第二級毒品安非他命與包裝該等毒品之
    包裝袋5 個，不問屬於犯人與否，均應依毒品危害防制條例
    第18條第1項前段規定，沒收銷燬之。至扣案之玻璃吸食器3
    個、塑膠鏟管1支、黑色皮包1個，均非屬專供施用第 1級毒
    品海洛因所用之器具，亦與被告上開施用海洛因之行為無涉
    ，乃非被告所有乙節，業據被告陳明在卷（見本院95年度訴
    字第1062號卷第15頁，臺灣彰化地方法院檢察署95年度毒偵
    字第1709號卷第14頁），且非屬違禁物，爰皆不併予宣告沒
    收。
據上論斷，應依刑事訴訟法第273條之1第1項、第299條第1項前段
，毒品危害防制條例第10條第1項、第18條第1 項前段，判決如主
文。
本案經檢察官莊佳瑋到庭執行職務。
中    華    民    國    95    年    11    月    17    日
                  刑事第一庭    法  官  林秉暉
以上正本證明與原本無異。
如不服本判決，應於判決送達10日內，向本院提出上訴狀 (須附
繕本)。
中    華    民    國    95    年    11    月    17    日
                                書記官  梁高賓
毒品危害防制條例第10條第1項
施用第一級毒品者，處6月以上5年以下有期徒刑。


司法院資訊處製作；財團法人民間司法改革基金會備份。
